# 新租赁准则下不定租金的处理

提问人：左右多少大小 时间：2021-06-24 08:05:08
被审计单位是光伏企业，租用村民集体土地用于建造光伏电站，合同约定租赁期限为 20 年， 20 年后到期以相等条件续租 10 年，合同执行期间如被审计单位有延长租赁期限需求，且村集体继续出租的话，双方可另行协商签订续租合同。租赁费以村民集体小组落户人员人数为准，每人每年4500 元，租金每年支付一次。
落户人口以户籍办登记并当年现实健在的人员，若现实不健在人员不享受租赁费，租赁费支付时落户人口信息表为支付依据，若新娶人员在落户前有子女也随之落户本地，则该子女不享受合同约定的租赁费。若因政府政策改革，外来人员落户本地，该部分人员不享受合同约定的租赁费。
以下问题想向陈版请教：
（ 1 ）合同租赁期限是否应看做是 30 年，在计算尚未支付的租赁付款额的现值时是否用 30 年计算？
（ 2 ）每年租金结算根据村民集体小组人数定，每年支付租金不相等，应该怎么处理？

回答人：chenyiwei
这应该是一个比较典型的光伏扶贫项目。其合同租赁期限主要取决于光伏项目的预计运营年限，例如根据其主要设备的预计使用年限确定。
租赁期内的租金金额主要取决于当地的户籍人数，理论上接近于“取决于指数或比率的可变租赁付款额”。可根据历史数据估算当地的户籍人口增长率，在此基础上计量使用权资产和租赁负债；每期末对原先的估计进行复核和调整。